最高法院刑事判決　　　　　　　　　 111年度台上字第3787號
上　訴　人　歐立夫


上列上訴人因加重詐欺等罪案件，不服臺灣高等法院高雄分院中
華民國111年5月11日第二審判決（110年度金上訴字第171號，起
訴案號：臺灣高雄地方檢察署108 年度偵字第1813、3711、5904
號），提起上訴，本院判決如下：
    主  文
上訴駁回。
    理  由
一、按刑事訴訟法第377 條規定，上訴於第三審法院，非以判決
    違背法令為理由，不得為之。是提起第三審上訴，應以原判
    決違背法令為理由，係屬法定要件，且必須依據卷內訴訟資
    料為具體之指摘，並足據以辨認原判決已具備違背法令之形
    式者，始屬相當。本件原審綜合全案證據資料，本於事實審
    法院之推理作用，認定上訴人甲○○有原判決事實欄所載，
    與翁瑋翔、葉浡紳，共同以如其附表（下稱附表）一編號 1
    至3 所示方式，在臉書社團佯裝販售小海螺喇叭、藍芽喇叭
    （附表一編號4至7部分並未對公眾散布），致附表一所示告
    訴人及被害人分別陷於錯誤而匯出款項之三人以上，以網際
    網路對公眾散布而詐欺取財（下稱三人以上網路詐欺取財）
    犯行3 次，因而撤銷第一審之科刑判決（就檢察官起訴其犯
    參與犯罪組織部分不另為無罪之諭知），改判論上訴人以三
    人以上網路詐欺取財3罪，分別量處有期徒刑1年6月、1 年8
    月、2年2月，定應執行有期徒刑3 年10月，並諭知相關之沒
    收、追徵，已詳述其憑以認定之證據及理由，核其所為之論
    斷，俱有卷存證據資料可資覆按，從形式上觀察，原判決尚
    無足以影響其判決結果之違背法令情形存在。
二、上訴意旨略以：伊自始坦承犯行，犯後態度良好，有穩定工
    作，平日熱心公益，尚須照顧3 名幼兒，且有肝腫瘤之身體
    疾病，因一時失慮鑄下大錯，已知悔悟，原審量刑未因個案
    情節輕重為調整，有違罪刑相當與比例原則  請予從輕量刑
    之機會等語。
三、按刑之量定（含定應執行刑），屬法院得依職權自由裁量之
    事項，如於量刑時，已以行為人之責任為基礎，並斟酌刑法
    第57條各款所列一切情狀，在法定刑度之內予以裁量，又未
    濫用其職權，所量之刑亦無違公平、比例及罪刑相當等原則
    者，即不得遽指為違法。原判決已以上訴人之責任為基礎，
    審酌刑法第57條各款情形（包含其犯罪情節、犯罪所生損害
    、個人狀況及犯後否認之態度等），量處1年6月至2年2月之
    有期徒刑，並考量各項定應執行刑因素，定其應執行有期徒
    刑3 年10月（見原判決第10頁）。原判決係依據上訴人之個
    案情節量刑，並定應執行刑，核無濫用裁量權之情形，所量
    刑度亦未逾法定刑度之範圍（即法律之外部性界限），並與
    比例、公平、罪刑相當原則（即法律之內部性界限）無違，
    自不得任意指為違法。上訴意旨並未依據卷內資料具體指摘
    原判決究有如何不適用法則或適用不當之情形，徒就原審量
    刑適法行使，任意指摘，顯不足據以辨認原判決已具備違背
    法令之形式。揆之首揭說明，其上訴為違背法律上之程式，
    應予駁回。
據上論結，應依刑事訴訟法第395 條前段，判決如主文。
中    華    民    國   111    年    8     月    11    日
                  刑事第四庭審判長法  官  林  立  華  
                                  法  官  謝  靜  恒  
                                  法  官  林  瑞  斌  
                                  法  官  李  麗  珠  
                                  法  官  王  敏  慧  
本件正本證明與原本無異
                                  書記官
中    華    民    國   111    年    8     月    15    日